【裁判字號】    96,易,1264
【裁判日期】    970919
【裁判案由】    竊盜等
【裁判全文】
臺灣板橋地方法院刑事判決              96年度易字第1264號
公  訴  人  臺灣板橋地方法院檢察署檢察官
被      告  乙○○
                    （現另案
上列被告因竊盜等案件，經檢察官提起公訴（95年度偵字第1837
1 號），本院判決如下：
    主  文
乙○○竊盜，累犯，處有期徒刑拾月，減為有期徒刑伍月，如易
科罰金，以新臺幣壹仟元折算壹日，又以脅迫使人行無義務之事
，未遂，累犯，處有期徒刑陸月，減為有期徒刑參月，如易科罰
金，以新臺幣壹仟元折算壹日。應執行有期徒刑陸月，如易科罰
金，以新臺幣壹仟元折算壹日。
    事  實
一、乙○○前曾於民國91年間因竊盜、偽造文書等案件，經本院
    以91年度訴字第2299號分別判處有期徒刑9 月、3 月，並定
    應執行有期徒刑10月，嗣經臺灣高等法院以92年度上訴字第
    3271號駁回上訴確定，甫於95年3 月23日縮短刑期執行完畢
    。詎其猶不知悔改，分別為以下犯行：(一)基於意圖為自己不
    法所有之竊盜犯意，於95年7 月30日中午12時許，以攀爬陽
    台之方式，侵入甲○○位於臺北縣板橋市○○○路8 號10樓
    之9 住宅（侵入住居部分未據告訴），徒手竊得如附表所示
    之手錶、信用卡及證件等物後逃離現場。(二)復另基於使他人
    行無義務之事之犯意，於翌（31）日上午11時許，撥打電話
    與甲○○聯絡，並表示須交付新臺幣（下同）80,000元，方
    可取回前開失竊財物及證件，欲藉此一脅迫方式，使甲○○
    感受壓力，逼迫伊交付前述金額，而行無義務之事，嗣經商
    討後始降為50,000元。嗣於同日下午2 時50分許，乙○○到
    達臺北縣板橋市○○路9 號某大樓2 樓電梯旁之電信箱準備
    取款時，旋為事先埋伏之員警甲○○當場查獲，方未得逞，
    並自被告乙○○身上起獲變賣失竊之手錶所得餘款1,258 元
    及安非他命共3 小包（含包裝袋重合計1.3 公克）、分裝夾
    鍊袋計15只（所涉違反毒品危害防制條例部分，經檢察官另
    行偵辦中），另在上址大樓6 樓之電信箱內起出其他遭竊財
    物。
二、案經臺北縣政府警察局移請臺灣板橋地方法院檢察署檢察官
    偵查起訴。
    理  由
甲、程序部分：
(一)、被告乙○○抗辯：於警詢時伊當時被被害人及承辦的警員刑
    求，伊是去702 號房找朋友，朋友不在，伊就走安全門下來
    ，在二樓轉角時，警察就抓住伊，把伊帶到車上打，帶到警
    局時還拿黑色的布條綁伊眼睛，因為伊身上有毒品，警察威
    脅說，如果不承認，就要移送伊販賣，還要伊供出賣毒品給
    伊的朋友，抓伊的那位警察，還有車上有4 個人都有打伊，
    製作筆錄的那位警察也有打伊，東西不見的那位也是警察，
    也有打伊，警察要求伊照著筆錄唸出來，因為伊有竊盜前科
    會害怕，故伊於警詢所製作之筆錄是警方以強暴、脅迫等不
    當方式取得，無證據能力云云。按被告之自白，非出於強暴
    、脅迫、利誘、詐欺、疲勞訊問、違法羈押或其他不正之方
    法，且與事實相符者，得為證據，刑事訴訟法第156 條第1
    項固定有明文規定。然查：證人即負責製作被告乙○○筆錄
    之警員丙○○於本院準備程序時具結後證述稱：甲○○將他
    押下來時，甲○○有說當時被告有反抗，甲○○的體型沒有
    被告好，甲○○是說他的槍有上膛，被告才束手就擒，伊與
    其他警員在查獲過程中都沒有毆打被告，查獲被告時，除了
    甲○○外，伊是第一個接觸被告的人，被告當時也將行竊的
    過程及查緝贓物都有據實說明，所以過程很平和，沒有必要
    毆打被告，被告查獲時身上有毒品，伊沒有威脅要承認竊盜
    否則要移送被告販賣，也沒有要被告供出賣毒品的人，甲○○將被告交給伊時，在現場時伊有問被告，被告有將贓物所
    在及行竊的過程都有告訴伊，當時被告已經有承認竊盜的犯
    行，伊沒有必要再用其他方式交換，伊訊問的過程都是一問
    一答，保安隊沒有錄影設備，但是有錄音，且不會中斷，伊
    是依照乙○○答話的內容如實記載。伊與其他警員出去逮捕
    被告時，並沒有帶警棍，且保安隊的警棍在二樓，偵訊是在
    一樓，且伊也沒有看到其他警員有打乙○○等語（見本院97
    年2 月22日準備程序筆錄，第5 至8 頁），而證人甲○○亦
    結證稱：伊沒有在車上動手打被告，也沒有在警局時用眼罩
    矇住打被告，將被告帶到一樓及帶到車上或到警局時，伊同
    事都沒有打被告，當天製作筆錄的警察有丙○○，丙○○也
    沒有打被告，當天都很平和等語（見本院97年8 月6 日審理
    筆錄），且本院依聲請播放被告乙○○警詢錄音帶，發現詢
    問被告乙○○之員警採一問一答方式，即一面提問，一面打
    字之方式製作警詢筆錄，且有連續錄音等情，業經本院勘驗
    屬實並記明筆錄，且製有97年2 月18日勘驗筆錄在卷可稽，
    是被告乙○○所稱員警丙○○、甲○○有強暴、脅迫之情事
    ，已有可疑。又在被告乙○○向檢察官陳稱遭三位警察輪流
    打，還先用電話簿墊在伊胸部等語，檢察官即當庭勘驗，結
    果被告乙○○身體前、後並無明顯傷勢，只有前胸有一點紅
    腫（見同上偵查卷第119 頁），並有照片附卷可憑（同上偵
    查卷129 頁），然查，依證人丙○○所述被告遭逮捕當時有
    反抗，因此確有可能係在逮捕過程中所產生之輕微紅腫，且
    倘依被告所稱係遭三位警員輪流毆打，何以身體前後並無明
    顯傷勢，第查，依現階段刑事訴訟法規定警察代表國家偵查
    犯罪，依法其有詢問被告之權，原則上均能遵守法律規定，
    不致違法取供，且警員並無審判被告之權，僅有移送其犯罪
    嫌疑之權，應為一般人民所知悉。易言之，檢察官是否起訴
    ，法院是否判決有罪等，均應依法律之規定，審酌是否符合
    犯罪之構成要件，此與被告是否承認犯行無關，被告乙○○
    對於上情難諉為不知，復以被告乙○○於案發當時已年滿28
    歲，且精神狀況正常，為國中畢業（見警詢筆錄教育程度記
    載），應屬具有相當智識經驗之成年人，且被告乙○○在本
    案之前亦曾有因多件竊盜案件、及違反洗錢防制法之犯罪前
    科記錄，此有本院被告全國前案紀錄表1 份附卷可稽，足見
    其對訴訟程序應不陌生，顯有涉案及偵審之經驗，而竊盜行
    為，其刑責甚重，此為一般人所週知之事實，被告乙○○當
    時既為28歲之智識健全之正常成年人，且本身亦有涉案及偵
    審之經驗，則其對自承竊盜犯行之後果，理應知之甚明，倘
    被告乙○○確屬無辜清白，則其理當於警、偵訊時極力否認
    辯駁，以免無端遭受重刑追訴，始合常理，乃其竟謂只要伊
    表示有竊盜之事實，警員就會不移送毒品案件，陷己入罪，
    故意承認不實之竊盜犯行云云，顯與情理有重大悖謬，亦殊
    難想像。況被告乙○○於警員製作筆錄後，仍移送臺灣板橋
    地方法院檢察署偵訊相關之毒品案件，被告乙○○應即知並
    未如員警所稱承認竊盜案件即不移送毒品案件，然被告乙○○於檢察官訊問時既已向檢察官表示有遭受警員刑求抗辯之
    陳述，然查被告於檢察官對其脫衣拍照後（見同上偵查卷第
    119 頁），嗣仍對檢察官承認其確有竊盜及向被害人要求贖
    金及變賣手錶之情事，此觀之該署同日訊問筆錄之記載即明
    （見同上偵查卷第122 頁），是被告乙○○辯稱警詢時遭警
    察強暴、脅迫取供云云，與常情相悖，尚不足採信，難認被
    告乙○○警詢時之自白係出於不正之方法取得。綜上各節，
    參互勾稽判斷，足認被告乙○○於警訊時之供述，並非出於
    利誘、詐欺之不正之方法，依法自得作為證據，合先敘明。
(二)、按被告以外之人於審判外之陳述，雖不符前4 條之規定，而
    經當事人於審判程序同意作為證據，法院審酌該言詞陳述或
    書面陳述作成時之情況，認為適當者，亦得為證據。當事人
    或辯護人於法院調查證據時，知有第159 條第1 項不得為證
    據之情形，而未於言詞辯論終結前聲明異議者，視為有前項
    之同意。刑事訴訟法第159 條之5 定有明文。本案被告於準
    備程序中對於檢察官所提各項證據方法之證據能力均表示「
    沒意見」，且本案言詞辯論終結前，被告並未爭執被告以外
    之人於審判外之言詞或書面陳述，無證據能力，揆諸上開規
    定，應認被告已同意上開各該證據方法得作為證據，而本院
    審酌上開各該證據均非非法取得之證據，並無證據力明顯過
    低之情形，復經本院於審判期日就上開證據依法進行調查、
    辯論，依法自有證據能力，附此敘明。
乙、實體部分：
一、訊據被告乙○○矢口否認有上揭竊盜之犯罪事實，先辯稱：
    伊當天是去702 號房找朋友，朋友不在，伊就走安全門下來
    ，伊在二樓的轉角的時候，警察就抓住伊云云（96年5 月28
    日準備程序筆錄第3 頁），嗣又辯稱：伊要去702 房找朋友
    ，伊朋友說有東西放在二樓變電箱，叫伊去拿，朋友說那裡
    有放錢，伊一上702 號房，就去樓頂，卡片是前一天晚上伊
    去「阿華」、「阿咪」702 號房住處，卡片忘了還給他們，
    隔天伊打電話給「阿華」，說要去找他，結果到府中路一樓
    ，伊說要去找他，「阿華」叫伊先上樓，到了702 號房門口
    ，刷卡進不去，就打電話給「阿華」，他說他人不在，「阿
    華」叫伊去二樓幫他拿在變電箱裡的5 萬元，伊就從安全門
    走下來，要去二樓拿5 萬元，伊還沒有拿到錢，在二樓及三
    樓間，甲○○就舉槍叫伊不要動，把伊帶上車，「阿華」在
    伊被關10個月後回到家裡時，告訴伊這些東西是「阿國」偷
    的，麻煩「阿華」去幫他拿，當時伊並不知道，是事後「阿
    華」告訴伊，伊不知道「阿華」的名字。95年7 月31日伊沒
    有去過頂樓，伊打電話給「阿華」要去還他卡片，不知道為
    何去了他又不在云云（見97年2 月22日準備程序筆錄第9頁
    ），惟查：
(一)、被告於警詢時供承：伊於95年7 月30日接近中午時從臺北縣
    板橋市○○○路8 號10樓之8 旁的公共陽台攀爬至10樓之8
    的後陽台，然後再攀爬至10樓之9 的後陽台，推開落地窗進
    入屋內行竊，伊看到伊從他家竊得的汽機車過戶登記表上的
    電話，伊就打電話告訴他，伊把從他家竊來的東西全部歸還
    ，他要給5 萬元，因為伊被地下錢莊逼到，不然伊不會跟他
    要5 萬元，他說好，就跟他約在板橋市縣○○道康適美招牌
    下的停車場交付贖金，然後再打電話更改贖金地點為縣民大
    道與府中路口，又再以電話通知變更地點為府中路萊爾富超
    商前，最後以電話叫他到板橋市○○路9 號出租套房的2 樓
    ，將贖金放在電信箱內，伊再打電話告訴他東西放在6 樓的
    電信箱內，就走樓梯下去準備拿錢的時候，就被警察抓到了
    ，CHRONOSWISS 手錶伊以4000元的價格轉賣給綽號「阿國」
    的男子，伊將該手錶於95年7 月30日22時許，打0000000000
    行動電話給「阿國」，約在板橋市○○路○段愛買百貨停車
    場交易，販賣手錶所得金額被伊花費，剩下1258元等語（見
    95年度偵字第18371 號偵查卷第14至16頁），並於檢察官偵
    查中亦供承上情無訛（見同上偵查卷第122 頁），被告就如
    何竊取財物，及如何與被害人甲○○交涉贖回被竊物品，及
    如何將贓物手錶轉賣獲利花用等過程，均清楚說明過程細節
    ，且核與證人即被害人甲○○於警詢及偵查中所述被竊情節
    及交涉贖金過程等均大致相符（見同上偵查卷第33至35頁及
    第222 、223 頁）。
(二)、第查，證人即被害人甲○○於本院審理時亦證稱：「（問：
    當時你與竊賊通電話，商討以金錢換回失竊財物及證件，對
    方聲音是否即今日在場被告？）是。後來討價還價到5 萬元
    ，他也同意。（問：後來如何約定交付財物？）本來約在縣
    民大道跟府中路口，後來我們到那裡後，他又打電話來說要
    改地點改到一棟大樓，裡面是很多套房，我們是約在樓梯口
    ，他要我將錢放在樓梯間電線箱上，他人好像在二或三樓，
    他叫我去五樓拿我的東西，結果我躲在放錢的樓梯旁，該處
    位置我可以看到我放5 萬元現金的地方，我看到被告走樓梯
    下來，我遇到他，我問他是否為溫先生，他問我是否為黃先
    生，我就說是，然後我就將被告留住，我同事在樓下等我，
    就直接載被告下樓找我我同事。我帶他下樓中間過程都很平
    和，被告也配合我往下走，期間被告還有叫我給他一次機會
    。（問：為何會問對方是否為溫先生？）因為我們在對話中
    有我有問他姓氏，他說姓溫。」等語明確（見本院97年8 月
    6 日審理筆錄）。
(三)、另證人丙○○於本院審理時就查獲過程亦結證稱：伊有告訴
    甲○○只要確定東西在哪裡後，就躲起來看是誰去拿錢，甲○○就躲起來等，過一下乙○○就去拿錢，伊一直在車上，
    等伊下車時，甲○○已經將人帶到一樓了，甲○○將乙○○
    押下來時，甲○○說當時乙○○有反抗，甲○○的體型沒有
    乙○○好，甲○○是說他的槍有上膛，乙○○才束手就擒，
    後來伊有帶被告去查獲贓物及放錢的樓層，查獲贓物的樓層
    是乙○○告訴伊的。乙○○在過程中並無表示本案與他無關
    ，或是由何人指示他作，但是乙○○有說當天是去找一個朋
    友，那個朋友是甲○○同一樓層的住戶，發現甲○○家裡沒
    有人在，乙○○就從別人家的陽台，攀爬進入甲○○家裡偷
    竊。乙○○告訴伊是前一天去找住在那棟大樓的朋友，卡片
    是乙○○朋友拿給他的，因為當時伊想說乙○○有卡片是否
    用卡片進出，就有調閱該大樓的錄影帶，結果發現當天被告
    乙○○是跟大樓裡的某住戶尾隨進入，乙○○進入後直接搭
    電梯到頂樓，走到屋頂的陽台的外面，乙○○就打電話聯絡
    甲○○交款情形，順便監控，監視錄影帶伊沒有附卷，但是
    伊有親眼看到等語明確（見本院97年2 月22日審理筆錄第4
    至6 頁）。是被告上開辯解實無可採，此外並有臺北市政府
    警察局保安警察隊搜索扣押筆錄1 份、扣押物品目錄表1 份
    、照片7 紙及臺北縣政府警察局保安警察隊贓物認領收據1
    紙等在卷可佐。被告事後翻異其詞，顯係卸責之詞，委無可
    採。綜上，本案事證明確，被告竊盜及強制未遂等犯行洵堪
    認定，應依法論處。
二、核被告所為，係犯刑法第320 條第1 項之竊盜罪及同法第30
    4 條第2 項、第1 項之強制未遂罪。末查被告有事實欄所示
    有期徒刑執行完畢情形，有臺灣高等法院被告全國前案紀錄
    表1 份可考，其於有期徒刑執行完畢後五年以內再犯本件有
    期徒刑以上之上開二罪，為累犯，均應依刑法第47條第1 項
    之規定加重其刑。又被告已著手實施強制犯行，惟未發生結
    果，其犯罪尚屬未遂，爰依刑法第25條第2 項之規定，按既
    遂犯之刑減輕之，並與上開累犯加重之規定，依法先加後減
    之。爰審酌被告之素行不佳，有臺灣高等法院被告前案紀錄
    表1 份可憑、智識程度（國中畢業）、及其犯罪動機、目的
    、手段、所竊財物之價值、對被害人損害程度及犯罪後飾詞
    狡辯之態度等一切情狀，各量處如主文所示之刑，又被告本
    件犯罪時間乃在96年4 月24日以前，合於中華民國九十六年
    罪犯減刑條例所定之減刑條件，爰依該條例第2 條第1 項第
    3 款規定，將其宣告刑各減其刑期二分之一，並諭知易科罰
    金之折算標準，並定其應執行之刑，及諭知易科罰金之折算
    標準，用勵自新。
據上論斷，應依刑事訴訟法第299 條第1 項前段，刑法第320 條
第1 項、第304 條第2 項、第1 項、第47條第1 項、第25條第2
項、第51條第5 款，刑法施行法第1 條之1 第1 項、第2 項前段
，中華民國九十六年罪犯減刑條例第2 條第1 項第3 款、第7 條
、第9 條，判決如主文。
本案經檢察官馬中人到庭執行職務。
中    華    民    國    97    年    9     月    19    日
                  刑事第二庭    法  官  吳幸娥
以上正本證明與原本無異
如不服本判決應於送達後10日內向本院提出上訴狀
                                書記官  陳靜怡
中    華    民    國    97    年    9     月    19    日
附表：
CHRONOSWISS 、ORIS、SK－II、TITONI、ORIENT、PRETI 等廠牌
手錶各1 支、臺灣銀行金融卡、及國泰世華銀行、荷蘭銀行、花
旗銀行信用卡各1 張、甲○○及邱玉蘭汽車駕照各1 張、邱俐敏
板橋市農會存摺2 本、八卦型金牌1 面、美金20元、瑰珀翠提貨
券（面額1,000 元）5 張、行動電話3 支（MOTOROLA-V3 、MOTO
ROLA-3688 、PANTECH） 、呼叫器1 個（MOTOROLA）、汽機車過
戶登記書4 紙等財物。
附錄本案論罪科刑法條全文：
中華民國刑法第320條
（普通竊盜罪、竊佔罪）
意圖為自己或第三人不法之所有，而竊取他人之動產者，為竊盜
罪，處 5 年以下有期徒刑、拘役或 5 百元以下罰金。
意圖為自己或第三人不法之利益，而竊佔他人之不動產者，依前
項之規定處斷。
前二項之未遂犯罰之。
中華民國刑法第304條
（強制罪）
以強暴、脅迫使人行無義務之事或妨害人行使權利者，處 3 年以
下有期徒刑、拘役或 3 百元以下罰金。
前項之未遂犯罰之。


司法院資訊處製作；財團法人民間司法改革基金會備份。
